臺灣臺南地方法院刑事判決
109年度交易字第1092號
公  訴  人  臺灣臺南地方檢察署檢察官
被      告  方鶴淵


上列被告因過失傷害案件，經檢察官提起公訴（109年度偵字第1
4743號），本院判決如下：
    主  文
方鶴淵犯過失傷害罪，處拘役伍拾日，如易科罰金，以新臺幣壹
仟元折算壹日。
    事  實
一、方鶴淵於民國109年5 月21日下午2 時許，駕駛車牌號碼000
    -0000號自小貨車（下稱AMK-5125號車）沿臺南市南區美南
    街由北往南方向行駛，行經該街與同區敬南街交接之無號誌
    交岔路口（下稱本件交岔路口）直行時，適有王星善所騎乘
    而搭載謝秀月之車牌號碼000-000號機車（下稱YE5-165號機
    車）沿同區敬南街由東往西方向駛至本件交岔路口直行，方
    鶴淵本須注意行經無號誌路口應減速慢行，且應注意車前狀
    況並隨時採取必要之安全措施，而王星善亦應注意汽車行至
    無號誌而無交通指揮人員指揮之交岔路口，因其所駕YE5-16
    5號機車與方鶴淵所駕AMK-5125號車均各為直行通過本件交
    岔路口之直行車，則屬於左方車之YE5-165號機車應暫停讓
    屬於右方車之AMK-5125號車先行，且依當時天候晴、日間自
    然光線、乾燥無缺陷之柏油路面、無障礙物、視距良好之客
    觀情狀，並無不能注意之情事，惟方鶴淵、王星善均疏於履
    行上開注意義務而貿然行駛，AMK-5125號車之左側車身與YE
    5-165號機車之車頭遂生碰撞，致使王星善、謝秀月均人車
    倒地，王星善因而受有頭部外傷合併頭皮血腫、右小腿擦挫
    傷合併撕裂傷0點5公分、右側下胸挫傷及右肘、左前臂、雙
    手、左大腿、右膝多處擦挫傷以及左手拇指掌指關節脫臼等
    傷害，謝秀月則因而受有右肘、右膝擦挫傷及左小腿挫傷等
    傷害。方鶴淵於肇事後，留在現場，向據報到場處理車禍事
    宜且尚不知肇事者為何人之臺南市政府警察局第六分局交通
    分隊警員， 主動表示其為肇事車輛之駕駛者，並進而接受
    裁判。
二、案經王星善、謝秀玉訴由臺南市政府警察局第六分局報請臺
    灣臺南地方檢察署檢察官偵查起訴。
    理  由
一、本判決下列所引用之各項證據，至言詞辯論終結前均未見檢
    察官及被告方鶴淵聲明異議之情形，本院審酌各該證據作成
    之客觀環境及條件，均無違法或不當取證或其他顯不可信之
    情形，作為證據使用皆屬適當，依刑事訴訟法第159條之5之
    規定，均有證據能力。
二、訊據被告對於上揭事實均坦承不諱，核與告訴人王星善、謝
    秀玉於司法警察調查中及偵訊中之陳述情節相符，並有道路
    交通事故現場圖、道路交通事故調查報告表㈠㈡、告訴人二人
    之郭綜合醫院診斷證明書、臺南市車輛行車事故鑑定委員會
    109年10月23日南市交鑑字第1091299037號函附之南鑑00000
    00案鑑定意見書各1份及現場照片18張可稽，事證明確，被
    告犯行洵堪認定。
三、論罪科刑部分：
  ㈠核被告所為，係犯刑法第284條前段之過失傷害罪。被告一個
    過失行為，同時造成告訴人二人受傷，為同質想像競合犯，
    應依刑法第55條規定論以一個過失傷害罪。被告在肇事後於
    警方尚不知何人犯罪前，即主動向前往處理之臺南市政府警
    察局第六分局交通分隊警員坦承為肇事人，並自首接受裁判
    ，有臺南市政府警察局第六分局交通分隊道路交通事故肇事
    人自首情形記錄表1份可憑，業合乎刑法第62條前段所指對
    於未發覺之罪自首而受裁判之要件，且被告坦認並供出車禍
    發生過程，助益犯罪事實之偵查釐清，堪認其自首係出於內
    心悔悟，故依刑法第62條前段規定減輕其刑。
  ㈡爰審酌被告駕車行駛於道路時，本應注意道路交通安全規則
    之相關規定，以維護行車安全，竟仍疏於注意，肇生本件車
    禍並致告訴人二人因而受傷，使告訴人二人承受身體及心理
    上之苦痛，然念及被告犯後業知坦承犯行，犯後態度堪稱良
    好，復考量被告未對告訴人二人賠償而實質撫慰告訴人二人
    之傷痛，並斟酌告訴人王星善駕騎YE5-165號機車搭載告訴
    人謝秀玉而駛至本件交岔路口直行時，係存有疏未注意屬於
    左方車之YE5-165號機車應暫停讓屬於右方車之AMK-5125號
    車先行，而屬於肇事主因之過失，並非全可歸責於被告，有
    前開臺南市車輛行車事故鑑定委員會109年10月23日南市交
    鑑字第1091299037號函附之南鑑0000000案鑑定意見書1份可
    參，復兼衡被告自述其係高中畢業、從事環保工作而無人須
 　 行扶養之智識程度及家庭經濟狀況等一切情狀，量處如主文
　　所示之刑，並諭知如易科罰金之折算標準。
據上論斷，應依刑事訴訟法第299條第1項前段，刑法第284條前
段、第55條、第62條前段、第41條第1項，刑法施行法第1條之1
第1項、第2項前段，判決如主文。
本案經檢察官廖羽羚到庭執行職務。
中　　華　　民　　國　　110 　年　　1 　　月　　29　　日
                  刑事第七庭  法  官  陳威龍
以上正本證明與原本無異。
如不服本判決應於收受本判決後20日內向本院提出上訴書狀，並
應敘述具體理由。其未敘述上訴理由者，應於上訴期間屆滿後20
日內向本院補提理由書狀（均須按他造當事人之人數附繕本）「
切勿逕送上級法院」。 
　　　　　　　　　　　　　　　書記官　楊琄琄
中　　華　　民　　國　　110 　年　　1 　　月　　29　　日
附錄論罪科刑法條：
中華民國刑法第284條
因過失傷害人者，處1年以下有期徒刑、拘役或10萬元以下罰金
；致重傷者，處3年以下有期徒刑、拘役或30萬元以下罰金。